臺灣臺中地方法院刑事判決　　　　　　　96年度訴字第1545號
公　訴　人　臺灣臺中地方法院檢察署檢察官
被　　　告　甲○○
上列被告因偽造文書案件，經檢察官提起公訴（96年度偵緝字第
1279號），檢察官聲請改依協商程序而為判決，本院合議庭裁定
由受命法官獨任進行認罪協商程序，判決如下：
    主    文
甲○○共同連續行使偽造私文書，足以生損害於公眾及他人，處
有期徒刑捌月，減為有期徒刑肆月，如易科罰金，以銀元佰元
即新臺幣玖佰元折算壹日。
    犯罪事實
一、甲○○明知向行政院勞工委員會（以下簡稱勞委會）申請聘
    僱家庭外籍監護工，受監護人應經合格醫院（即公辦公營之
    公立醫院、經衛生署評鑑合格之區域級以上之醫院）之醫師
    開具診斷證明書，經評鑑符合標準，始具有聘僱之資格。詎
    於民國九十年間，在臺北市○○○路○段二十八號「銓太開
    發有限公司」（以下簡稱銓太公司），知悉向該公司申請代
    辦聘僱家庭外籍監護工之雇主，於被看護人送醫診斷後仍未
    達申請聘僱家庭外籍監護工之標準，乃向銓太公司之業務陳
    明（另由檢察官為緩起訴處分）招攬業務，稱與臺中縣大
    里市財團法人仁愛綜合醫院（以下簡稱仁愛醫院）的醫生很
    熟，可不用帶被看護人就醫即可取得合格聘僱家庭外籍監護
    工之診斷證明書及巴氏量表，每份診斷證明書及巴氏量表則
    須收取費用新臺幣（下同）二萬元，陳明評估後認有利可
    圖遂決定與之合作。適於同年九月至十一月，有申請聘僱人
    蔡義雄、蔡禮瀛（實際由其妻李莉美辦理申請）、王玉秋（
    實際由其友人何恭熾代為辦理申請；何恭熾交由銓太公司之
    李經理，李經理再轉交陳明辦理，因申辦未成功，且不瞭
    解流程而不知情）欲分別幫各自母親蔡紅綢、蔡陳春綢、王
    戴飲申請家庭外籍監護工，而委託銓太公司陳明幫忙申請
    ，蔡義雄及李莉美（另由檢察官為緩起訴處分）明知陳明
    並未帶受監護人至醫院看診取得符合申請聘僱標準的診斷證
    明書及巴氏量表，而於陳明表示上開診斷證明書由其去負
    責取得情況下，而與陳明共同基於行使偽造私文書犯意聯
    絡，由陳明向甲○○告知要三份偽造合格之診斷證明書及
    巴氏量表，甲○○旋與綽號「李先生」之成年男子共同基於
    偽造私文書之概括犯意，由甲○○以每份診斷證明書及巴氏
    量表一萬二千元之代價，委託綽號「李先生」者連續偽造「
    仁愛醫院」、院長「廖仁」、科主任及診治醫師「王志中」
    名義所出具內容不實之蔡紅綢、蔡陳春綢、王戴飲之雇主申
    請聘僱家庭外籍監護工專用診斷證明書及巴氏量表後，再交
    付有行使偽造私文書犯意聯絡之陳明，連續持以向位於臺
    北市○○○路○段五十號二十六樓之勞委會申請，惟因診斷
    證明書漏填日期或診斷書病名填寫與病情附表勾選不符或老
    人失智評估量表等為勞委會退件，嗣為仁愛醫院發現後向勞
    委會檢舉，始循線查悉上情。甲○○經檢察官起訴後，全案
    於九十六年五月二日繫屬於本院，甲○○經合法傳拘均未到
    庭，本院於九十六年九月二十一日發布通緝，迄於九十六年
    十月十四日始緝獲到案（係於中華民國九十六年罪犯減刑條
    例施行後，始發布通緝及緝獲到案，依該條例第五條規定意
    旨，仍符合得依該條例減刑之要件）。
二、證據：
(一)、被告甲○○於本院行準備程序之自白。
(二)、證人陳明、管倢羽（原名管恩慈）、洪榮吉、蔡義雄、李
    莉美、何恭熾於偵查中之證述。
(三)、仁愛醫院九十一年一月十八日仁總字第91010066號函、勞委
    會九十一年十一月七日台90勞職外字第0831847號書函、勞
    委會九十一年十一月十二日台90勞職外字第0836021號書函
    、勞委會九十一年十二月十五日台90勞職外字第0855455號
    書函、臺北縣政府九十一年三月七日北府勞動字第09100816
    83號函、臺北市政府勞工局九十一年三月八日北市府勞二字
    第09131007900號函各一份；偽造仁愛醫院出具之蔡紅綢、
    蔡陳春綢、王戴飲之雇主申請聘僱家庭外籍監護工專用診斷
    證明書及巴氏量表各一份。
三、本案經檢察官與被告於審判外達成協商之合意且被告已認罪
    ，其合意內容為：被告願受科刑範圍為有期徒刑八月，減為
    有期徒刑四月，如易科罰金，以銀元三百元即新臺幣九百元
    折算一日。經查，上開協商合意並無刑事訴訟法第四百五十
    五條之四第一項所列情形之一，檢察官聲請改依協商程序而
    為判決，本院爰不經言詞辯論，於協商合意範圍內，為協商
    判決，合予敘明。
四、應適用之法條：刑事訴訟法第四百五十五條之四第二項、第
    四百五十五條之八，刑法第二條第一項前段、第二十八條、
    第二百十六條、第二百十條、修正前刑法第五十六條、第四
    十一條第一項前段，中華民國九十六年罪犯減刑條例第二條
    第一項第三款、第七條、第九條。
五、本判決除有刑事訴訟法第四百五十五條之四第一項第一款、
    第二款、第四款、第六款、第七款所定情形之一，或違反同
    條第二項規定者外，不得上訴。
六、如不服本判決，應於收受送達後十日內向本院提出上訴書狀
    （應敘述具體理由並附繕本）。
    上訴書狀如未敘述理由，應於上訴期間屆滿後二十日內補提
    理由書於本院。
中　　華　　民　　國　　96　　年　　12　　月　　11　　日
　              　　　　刑事第八庭 　法  官  簡源希
上為正本係照原本作成
                                     書記官  張雅慧
中　　華　　民　　國　　96　　年　　12　　月　　11　　日
附錄論罪科刑法條：
刑法第210條
偽造、變造私文書，足以生損害於公眾或他人者，處5年以下有
期徒刑。
刑法第216條
行使第210條至第215條之文書者，依偽造、變造文書或登載不實
事項或使登載不實事項之規定處斷。
